臺灣高雄地方法院刑事判決　　　　　　　96年度訴字第1273號
公　訴　人　臺灣高雄地方法院檢察署檢察官
被　　　告　甲○○
　　　　　　　　　　（另案在臺灣屏東監獄執行中）
上列被告因違反毒品危害防制條例案件，經檢察官提起公訴（96
年度毒偵字第2283號），本院依簡式審判程序審理，判決如下：
    主  文
甲○○施用第一級毒品，累犯，處有期徒刑拾月。
    事  實
一、甲○○前因施用毒品案件，經本院以88年度毒聲字第990 號
    裁定送觀察、勒戒後，認無繼續施用毒品傾向，於民國88年
    3 月1 日觀察、勒戒執行完畢釋放（另因施用毒品案件經裁
    定送強制戒治於93年1 月9 日因法律修正由檢察官以行政簽
    結而未執行完畢）。於前開觀察、勒戒執行完畢釋放5 年內
    ，復於91及92年間，二度因施用毒品案件，分別經本院以91
    年度訴字第2767號判處有期徒刑8 月、以92年度訴字第2426
    號判處有期徒刑7 月確定，上開二罪接續執行，於94年2 月
    4 日假釋出監，所餘刑期於94年4 月7 日屆滿，其間未經撤
    銷假釋，以已執行論。
二、猶未戒斷毒癮，復基於施用第一級毒品之犯意，於95年10月
    10日晚間11時許，在高雄市○○路與六合路口「錢櫃KTV 」
    內，施用第一級毒品海洛因1 次。嗣於95年10月11日晚間8
    時15分許，因屬毒品列管人口，經警通知到場採尿送驗而查
    獲。
三、案經高雄縣政府警察局鳳山分局報請臺灣高雄地方法院檢察
    署檢察官偵查起訴。
    理  由
一、本件被告甲○○所犯係死刑、無期徒刑、最輕本刑為3 年以
    上有期徒刑以外之罪，其於準備程序進行中，就被訴事實為
    有罪之陳述，經本院告知簡式審判程序之旨，並聽取檢察官
    與被告之意見後，本院合議庭認宜依簡式審判程序，爰依刑
    事訴訟法第273 條之1 第1 項之規定，裁定由受命法官獨任
    進行簡式審判程序，合先敘明。
二、前揭事實，業據被告於本院審理時坦承不諱，且經警採集其
    尿液送驗結果，確呈嗎啡（即海洛因進入人體後之代謝物）
    陽性反應，有長榮大學出具之尿液檢驗報告1 紙附卷可稽，
    足認被告自白核與科學檢驗結果相符，自堪採信。被告確有
    於前揭時、地施用第一級毒品海洛因之犯行，已堪認定。又
    修正之毒品危害防制條例第20條就施用毒品者，祇於「初犯
    」及「5 年後再犯」二種情形，有其追訴條件之限制，即須
    於初犯經觀察、勒戒或強制戒治釋放後，5 年內均無施用毒
    品之行為，始能認其前所實施之觀察、勒戒或強制戒治已足
    遮斷毒癮，而得於5 年後再犯時，再予適用初犯之規定，重
    行觀察、勒戒等程序。倘5 年內已經再犯，被依法追訴處罰
    ，縱其第3 次（或第3 次以上）施用毒品之時間在初犯釋放
    5 年以後，即與「5 年後再犯」之情形有別，且因已於「5
    年內再犯」，顯見其再犯率甚高，原實施觀察、勒戒或強制
    戒治，已無法收其實效，而無5 年戒斷期之存在，自無再經
    觀察、勒戒及強制戒治之必要，應得逕行追訴處罰。本件被
    告前因施用毒品案件，經本院以88年度毒聲字第990 號裁定
    送觀察、勒戒後，認無繼續施用毒品傾向，於88年3 月1 日
    觀察、勒戒執行完畢釋放（另因施用毒品案件經裁定送強制
    戒治於93年1 月9 日因法律修正由檢察官以行政簽結而未執
    行完畢）。其於觀察、勒戒執行完畢釋放5 年內，復於91及
    92年間，二度因施用毒品案件，分別經本院以91年度訴字第
    2767號判處有期徒刑8 月、以92年度訴字第2426號判處有期
    徒刑7 月確定等情，有臺灣高等法院被告前案紀錄表1 份在
    卷可參。被告既曾於「5 年內再犯」，且經法院判處罪刑確
    定，本次又於95年10月10日施用毒品而為警查獲，即非屬該
    條例第20條第3 項所定「5 年後再犯」之情形，檢察官依毒
    品危害防制條例第23條第2 項之規定，予以追訴，自屬適法
    。本件事證明確，被告犯行洵堪認定，應予依法論科。
三、按海洛因屬毒品危害防制條例第2 條第2 項第1 款明定之第
    一級毒品。核被告所為，係犯毒品危害防制條例第10條第1
    項之施用第一級毒品罪。其於施用前後，持有海洛因之低度
    行為，應為施用之高度行為所吸收，不另論罪。又被告前有
    如事實欄第一段所示所示犯罪科型情形，有上開前案紀錄表
    在卷可按，其受有期徒刑執行完畢後5 年內，故意再犯本件
    有期徒刑以上之本罪，為累犯，應依刑法第47條第1 項之規
    定，加重其刑。爰審酌被告前經觀察勒戒、強制戒治及徒刑
    執行後，仍未能戒除毒癮，顯見戒毒意志不堅，非經一定時
    間隔離其接觸毒品之機會，難以矯治，惟念及施用毒品究係
    自戕行為，尚未損及他人法益，且於審理時坦認犯行，犯後
    態度尚可等一切情狀，量處如主文所示之刑，以資懲儆。
據上論斷，應依刑事訴訟法第273 條之1 第1 項、第299 條第1
項前段，毒品危害防制條例第10條第1 項，刑法第11條、第47條
第1 項，判決如主文。
本案經檢察官乙○○到庭執行職務。
中　　華　　民　　國　　96　　年　　4 　　月　　30　　日
                  刑事第六庭    法  官  林柏壽
以上正本證明與原本無異。
如不服本判決，應於收受送達後10日內向本院提出上訴書狀。
中　　華　　民　　國　　96　　年　　4 　　月　　30　　日
                                書記官  林國龍
附錄本案論罪科刑法條：
毒品危害防制條例第10條第1 項
施用第一級毒品者，處6 月以上5 年以下有期徒刑。
